臺灣桃園地方法院刑事判決　　　　　　　93年度重訴字第90號
公　訴　人　臺灣桃園地方法院檢察署檢察官
被　　　告　丙○○
　　　　　　　　　　　（
指定辯護人　本院公設辯護人甲○○
上列被告因毒品危害防制條例案件，經檢察官提起公訴（93年度
偵字第13622、15624 號），本院判決如下：
    主    文
丙○○共同運輸第一級毒品，累犯，處無期徒刑，褫奪公權終身
。扣案之第一級毒品海洛因貳包（含包裝，海洛因驗餘淨重共計
貳玖玖點公克、空包裝重貳肆點伍捌公克、純度伍柒點壹壹
％，純質淨重壹柒零點玖公克）沒收銷燬之；扣案之休閒鞋壹雙
沒收之。
    事    實
一、丙○○前因違反麻醉藥品管理條例及恐嚇等前科，其所犯恐
    嚇案件，經臺灣高等法院90年度上更(二)字第627 號判決判處
    有期徒刑2 年9 月確定，刑期自民國90年11月25日起算（羈
    押折抵928 日），甫於91年2 月8 日執行完畢（構成累犯）
二、緣乙○○（業經本院判決）於93年6 月間結識黃姓大陸新娘
    ，該名黃姓大陸新娘於同年8 月間返回大陸後，以電話聯絡
    乙○○表示，在大陸認識從事砂石之業者，可以販售砂石至
    臺灣，要乙○○在臺灣找尋購買砂石之買主，並可以從中獲
    得佣金，經乙○○多方聯絡，找到桃園縣楊梅鎮埔心地區不
    知情之砂石業者詹世禎有意購賣，乙○○與詹世禎談妥後決
    定一同前往大陸察看。丙○○猶不知悔改，知悉上情，表示
    願提供新臺幣（下同）28,000元予乙○○，但要乙○○前往
    大陸時順便幫忙其帶東西回臺灣，並表示大陸那邊會有人將
    東西交給乙○○，謀議既定丙○○交付28,000元予乙○○作
    為報酬。丙○○與乙○○及姓名年籍不詳綽號「小其」之成
    年男子等人，3 人遂共同基於運輸及私運屬管制進出口物品
    之第一級毒品海洛因進入國內之犯意聯絡與行為分擔，明知
    海洛因為毒品危害防制條例所列之第一級毒品，並係經行政
    院管制進出口物品，而由「小其」負責在大陸地區向上源購
    得第一級毒品海洛因交予乙○○，乙○○則擔任交通，前往
    大陸地區運輸毒品返臺。乙○○取得上開28,000元後，交付
    其中15,6 00 元予詹世禎購賣往返大陸之機票，旋於同年月
    （93年8 月）26日，與詹世禎共同自桃園中正機場搭乘中華
    航空公司CI641 號班機，前往香港再轉機至大陸地區福建省
    福州市，2 人投宿華威飯店後，乙○○與黃姓大陸新娘聯絡
    有關砂石之生意，黃姓大陸新娘表示運輸砂石的船隻還沒有
    建好，還不能洽談合作事宜，故詹世禎於同年月28日自行前
    往廈門，乙○○則由「小其」帶至另一家榕城酒店住宿，迨
    於同年月29日下午，「小其」交付鞋墊內夾藏有第一級毒品
    海洛因2 包（含包裝，海洛因驗餘淨重共計299.33公克、空
    包裝重24.58 公克、純度57.11 ％，純質淨重170.9 公克）
    且屬「小其」所有之休閒鞋一雙，告知於翌日即同年月30日
    穿著該鞋搭機返台交付丙○○，乙○○則以穿著該休閒鞋之
    方式，於93年8 月30日下午，由大陸福建省福州市折返香港
    ，搭乘華航CI614 號班機，企圖矇混闖關入境，然於同日下
    午20時許，抵達臺灣桃園中正國際機場第一航廈入境時，刻
    意未填寫申報單或口頭申報進口，然為法務部調查局桃園縣
    調查站人員早已接獲線索並報請臺灣桃園地方法院檢察署檢
    察官指揮該站人員與桃園憲兵隊人員當場查獲，並扣得乙○
    ○所運輸之第一級毒品海洛因二包，及屬「小其」所有供私
    藏夾帶俾運送第一級毒品海洛因所用之休閒鞋一雙，再於同
    年10月6 日，持臺灣桃園地方法院檢察署簽發之拘票，在高
    雄市○○路205 之1 號「金三角檳榔攤」拘提已遭另案通緝
    之丙○○到案。
二、案經法務部調查局桃園縣調查站移送臺灣桃園地方法院檢察
    署檢察官偵查起訴。
    理    由
一、訊據被告丙○○矢口否認有何運輸第一級毒品海洛因犯行，
    辯稱：伊只有借28,000元給同案被告乙○○，因為伊以前就
    認識被告乙○○，被告乙○○有向伊借錢的習慣，伊根本不
    知道被告乙○○運輸第一級毒品海洛因，並未參與被告乙○
    ○運輸毒品云云。惟查：
  (一)上開右揭運輸並私運第一級毒品海洛因入境之事實，業據證
    人即共同被告乙○○於本院審理時坦承不諱，且有臺北關稅
    局扣押貨物運輸工具收據暨搜索筆錄影本一份、現場照片1
    張等在卷可稽，並有供被告乙○○私藏夾帶俾運輸毒品所用
    之休閒鞋一雙扣案足佐。而被告乙○○挾帶入境之白色粉末
    2 包，經送法務部調查局鑑定結果，均檢出含有第一級第６
    項毒品海洛因成分，含包裝，海洛因驗餘淨重共計299.33公
    克、空包裝重24.58 公克、純度57.11 ％，純質淨重170.9
    公克，亦有該局93年9 月日調科壹字第080008231 號鑑定通
    知書一紙附卷可憑，被告乙○○此部分證言經前開證據補強
    後，應與事實相符，足可採信。
  (二)至被告丙○○雖辯稱：伊只有借28,000元給被告乙○○，因
    為伊以前就認識被告乙○○，並非交付被告乙○○運輸毒品
    的報酬云云。惟證人即共同被告乙○○於警詢、檢察官偵訊
    時供稱：被告丙○○拿28,000元借伊，並表示協助被告丙○
    ○從大陸帶東西回來，大陸那邊會有人將東西交給伊，伊只
    要負責將東西帶回來就好等語（見93年偵字第13622 號偵查
    卷第45頁、第49頁），被告乙○○於本院93年10月28日偵查
    檢察官向本院聲請延長羈押訊問時供稱：被告丙○○說要借
    伊28,000元，只是叫伊帶東西回去，錢就不用還了等語（見
    本院93年偵聲字第424 號刑事卷宗第17頁、第19頁），而被
    告丙○○以其門號0000000000號行動電話於案發前，與被告
    乙○○0000 000000 號門號及其在大陸購買電話卡之通話內
    容，及被告丙○○與其姊夫林俊賢、小其等之通話內容，經
    本院審理時提示被告乙○○、丙○○，而被告丙○○、乙○
    ○2 人對於被告丙○○門號0000000000號行動電話電話監聽
    譯文，於經閱上開電話監聽譯文後，2 人亦承認該部分內容
    係其當時對話之內容無訛，而其對話之時間與內容情形為，
    93年8 月23日10時28分，被告丙○○（小智）打電話給被
    告乙○○（鍾仔）對話稱：「丙○○：你來啊。乙○○：現
    在？我剛才去你那邊，你不在。丙○○：我在睡。乙○○：
    那裡等你，檳榔攤。丙○○：好。乙○○：何時。丙○○：
    現在。乙○○：你錢拿到了沒，我家要安頓一下。丙○○：
    都還沒有拿到。乙○○：那家裡怎麼辦？丙○○：當面談。
    」93年8 月26日被告丙○○姊夫林俊賢持用0000000000號
    打電話與被告丙○○對話稱：「林俊賢：我要跟你商量一下
    ，我昨天聽老鍾（乙○○）在說你那邊不夠，‧‧‧他（乙
    ○○）說昨天他老婆在吵。丙○○：他老婆永遠不滿足，鍾
    （乙○○）的意思是要先拿？林俊賢：他昨天向你拿五千，
    他要先拿二萬元註冊及繳車子。丙○○：最多再給他一萬元
    。林俊賢：他下午跟你聯絡時，你明著跟他講錢不夠。」
    93 年8月29日13時4 分被告丙○○打電話與在大陸之被告乙
    ○○對話稱：「丙○○：你昨天怎沒打給我？乙○○：不方
    便。丙○○：為什麼？乙○○：我告訴你，朋友拿到，完工
    了。丙○○：那好，不要給人家知道什麼時候？‧‧‧。」
    （被告丙○○與在大陸之「小其」持用被告乙○○行動電話
    之通話內容）93年8 月29日下午18時44分，被告丙○○打
    電話與在大陸之被告乙○○對話稱：「丙○○：妥當了？有
    問題嗎？乙○○：對我在貨車，剩下的回去再談。丙○○：
    啊，同樣時間？乙○○：嘿！丙○○：那我明天上北部接你
    。乙○○：好。丙○○：不然叫大頭去接你。乙○○：ＯＫ
    。丙○○：我告訴你不能讓任何人動到。乙○○：我知。丙
    ○○：那我上去，幾點？乙○○：香港4 點多。」，被告乙
    ○○於93年8 月26日前往大陸前，被告丙○○與被告乙○○
    上開電話通話內容，並未提及被告乙○○向被告丙○○借錢
    之情事，僅有被告乙○○一再向被告丙○○要錢安頓家裡，
    若被告乙○○僅向被告丙○○借錢，何以被告乙○○在電話
    中稱：「那家裡怎麼辦？」，而被告丙○○竟稱：「當面談
    。」，如此詭異不欲人知，此有違常情，顯見被告乙○○對
    被告丙○○要伊前往大陸攜帶運輸毒品海洛因入境有所認識
    ，被告丙○○交予被告乙○○之28,000元，即為運輸第一級
    毒品海洛因之代價，是被告丙○○辯稱：伊只有借28,000元
    給被告乙○○，交付予被告乙○○的錢並非運輸毒品報酬，
    根本不知道被告乙○○運輸第一級毒品海洛因，並未參與被
    告乙○○運輸毒品云云，要屬事後卸責之詞，委無足採。至
    被告丙○○另辯稱：案發之前就有借錢給被告乙○○云云，
    惟此與上開事證不相符合，被告丙○○復未提出任何積極證
    據以證明其所言為實，而被告乙○○迭於檢察官偵查時及本
    院審理時一再表示，當時要出國係要向被告姊夫借錢，但是
    被告姊夫告知沒有錢，才介紹被告丙○○給伊認識，是被告
    丙○○空言辯稱，被告乙○○案發前經常向伊借錢云云，藉
    以證明其給付被告乙○○之28,000元係屬借款，要屬事後飾
    卸之詞，委無足採。被告丙○○復辯稱：被告乙○○不可能
    因為28,000元之代價，而甘冒觸犯運輸第一級毒品海洛因最
    輕本刑無期徒刑以上之罪云云。惟此僅涉及個人價值判斷的
    問題，被告乙○○於本院審理時自承，係為媒介砂石買賣籌
    措前往大陸旅費，而向被告丙○○借款3 萬元，但僅取得28
    ,000 元 ，並稱被告丙○○借款利息很高等語（見本院94年
    3 月9 日審判筆錄第5 頁），是不能以被告丙○○主觀想法
    ，而推認被告乙○○不會因28,000元之代價，而為被告丙○
    ○從大陸運輸第一級毒品海洛因返國，況且被告乙○○迭於
    檢察官偵查及本院審理時一再表示，經常向被告丙○○姊夫
    借錢，可見被告乙○○經濟並非寬裕，而向被告丙○○借款
    28,000元，並迫於被告丙○○借款之利率非低，而同意以28
    ,000 元 代價為被告丙○○運輸毒品，是被告丙○○上開辯
    解，並不足為有利於其之認定。參以證人即與被告乙○○一
    同前往大陸之詹世禎於檢察官偵訊時證稱：丙○○有找伊說
    要買4 號海洛因，伊拒絕，在臺灣跟伊在大陸時，丙○○都
    有跟伊說等語（見93年偵字第13622 號偵查卷第101 頁），
    益足以證明被告丙○○係以28,000元為代價，要被告乙○○
    搭機前往大陸自共犯綽號小其處取得第一級毒品海洛因攜帶
    運輸返國。至被告乙○○嗣後於本院審理時改稱：28,000
    元是向被告丙○○借得，並非運輸毒品代價云云，及供稱是
    到大陸福建福州市飯店內，「小其」交東西給伊後，告訴伊
    只要把東西帶回臺灣，錢就可以不用還被告丙○○云云，顯
    因乙○○於審理時與被告丙○○同時開庭，害怕據實陳述而
    遭報復所致，此由被告乙○○請求與被告丙○○分開調查證
    據、辯論可見一斑，故應以證人乙○○於警詢、檢察官訊問
    時證述之內容較為可採。其嗣後於本院審理中所述，因與上
    開事證不相符合，則顯屬迴護被告丙○○之詞，委無足採。
  (三)證人乙○○雖證稱：扣案得休閒鞋是伊拿150 人民幣給「小
    其」，「小其」幫伊購買的云云，惟此與被告乙○○於本院
    93年10月28日偵查檢察官向本院聲請延長羈押訊問時供稱：
    伊入境所穿之休閒鞋，是「小其」在大陸拿給伊穿，「小其
    」跟伊說伊穿的皮鞋舊舊的，不要穿了，把他丟掉等語（見
    本院93年偵聲字第424 號刑事卷宗第17頁、第20頁），於本
    院訊問時陳稱：小其拿鞋子給伊時說這是被告丙○○要伊帶
    回去的東西，伊有問「小其」什麼東西，「小其」只跟伊說
    是違禁品，是有毒的東西而已，小其在93年8 月29日把藏有
    毒品的鞋子交給我後，他不放心隔天早上還跑到飯店來找伊
    ，剛好被告丙○○打電話給我，問伊東西這麼樣，伊說不知
    道，伊就把電話拿給「小其」聽等語（見本院93年12月28
    日審理筆錄第5 頁、第8 頁）不符，被告乙○○既然係自被
    告丙○○處取得報酬，聽從被告丙○○之指示前往大陸攜帶
    運輸毒品返臺，顯見該藏有毒品海洛因之休閒鞋，即為被告
    丙○○要被告乙○○運輸入境之物，是證人乙○○上開證言
    ，要屬卸責之詞，並屬迴護被告丙○○之詞，不足採信。
  (四)綜上所述，本件事證明確，被告丙○○所辯各節，均不足採
    ，被告丙○○與被告乙○○、「小其」共同運輸並私運第一
    級毒品海洛因入境之犯行，堪予認定，應予依法論科。
二、按海洛因屬毒品危害防制條例第2 條第2 項第1 款規定之第
    一級毒品，且係行政院發布之「懲治走私條例公告管制物品
    項目及其數額」甲項第4 款規定之毒品，為管制進出口之物
    品。而被告丙○○、乙○○共同自中國大陸私運管制進出口
    之第一級毒品海洛因入境臺灣，依懲治走私條例第12條規定
    ，就其私運管制物品進口部分，應依懲治走私條例規定處斷
    。故核被告丙○○所為，係犯毒品危害防制條例第4 條第1
    項之運輸第一級毒品罪及懲治走私條例第2 條第1 項之私運
    管制物品進口罪。被告丙○○與被告乙○○、姓名年籍不詳
    綽號「小其」之成年人，就所犯上開各罪間，有犯意聯絡及
    行為分擔，均為共同正犯。其運輸前後非法持有海洛因之低
    度行為為運輸之高度行為所吸收，不另論罪。又被告丙○○
    以一行為觸犯前揭二罪名，為想像競合犯，應依刑法第55條
    之規定，從一重之運輸第一級毒品罪處斷。又被告丙○○前
    因恐嚇案件，經臺灣高等法院90年度上更(二)字第627 號判決
    判處有期徒刑2 年9 月確定，於91年2 月8 日執行完畢，此
    有臺灣高等法院被告全國前案紀錄表、臺灣桃園地方法院檢
    察署刑案資料查註紀錄表等件附卷可參，其前受有期徒刑之
    執行完畢，於5 年以內再犯本罪，為累犯，因本件法定本刑
    為死刑、無期徒刑部分依法不得加重，應僅就得併科罰金之
    部分加重其刑。爰審酌被告正值壯年，為圖不法利益，竟鋌
    而走險以28,000元代價使被告乙○○運輸毒品海洛因，將嚴
    重危害國人身心健康之第一級毒品海洛因運輸來臺，幸因司
    法調查人員及時查獲而未能造成重大危害，無視政府反毒決
    心，而其所運輸之第一級毒品海洛因數量非微，情節非輕，
    其犯後矢口否認犯行之態度等一切情狀，量處如主文所示之
    刑，並依法宣告褫奪公權終身，以資懲儆。
三、沒收：
  (一)扣案之第一級毒品海洛因二包（含包裝【因包裝用之塑膠袋
    已無法與毒品析離】，海洛因驗餘淨重共計299.33公克、空
    包裝重24.58 公克、純度57.11 ％，純質淨重170.9 公克）
    ，係毒品危害防制條例第2 條第2 項第1 款所列之第一級毒
    品，應依同條例第18條第1 項前段規定宣告沒收並銷燬之。
  (二)扣案之休閒鞋一雙，係共犯「小其」交付予被告乙○○，供
    私藏夾帶運送第一級毒品海洛因所用，已據被告乙○○供承
    無誤，可認係共犯「小其」所有之物，爰依同條例第19條第
    1 項規定宣告沒收，又上開物品既經扣案，自無全部或一部
    不能沒收之情形，即毋庸依同條項之規定另諭知如全部或一
    部不能沒收時，追徵其價額。
  (三)另共同被告乙○○使用臺灣、大陸來回之機票，及食宿費用
    ，係被告乙○○自被告丙○○取得款項支付，復已因消費使
    用而無價值，且非直接供本件犯罪所用或所得之物，自不得
    予以宣告沒收，併此敘明。
據上論斷，應依刑事訴訟法第299條第1項前段，毒品危害防制條
例第4條第1項、第18條第1項前段、第19條第1項，懲治走私條例
第2條第1項、第11條、第12條，刑法第11條、第28條、第55條、
第47條、第37條第1項，判決如主文。
本案經檢察官廖先志到庭執行職務。
中　　華　　民　　國　　94　　年　　8 　　月　　10　　日
                  刑事第十二庭審判長法　官　游紅桃
                                    法  官  王美玲
                                    法  官  黃永定
以上正本證明與原本無異。
如不服本判決，應於送達後10日內，向本院提出上訴狀。
                                    書記官　施春祝
中　　華　　民　　國　　94　　年　　8 　　月　　10　　日
附錄本案論罪科刑依據之法條：
毒品危害防制條例第4條：
製造、運輸、販賣第一級毒品者，處死刑或無期徒刑；處無期徒
刑者，得併科新臺幣一千萬元以下罰金。
製造、運輸、販賣第二級毒品者，處無期徒刑或七年以上有期徒
刑，得併科新臺幣七百萬元以下罰金。
製造、運輸、販賣第三級毒品者，處五年以上有期徒刑，得併科
新臺幣五百萬元以下罰金。
製造、運輸、販賣第四級毒品者，處三年以上十年以下有期徒刑
，得併科新臺幣三百萬元以下罰金。
製造、運輸、販賣專供製造或施用毒品之器具者，處一年以上七
年以下有期徒刑，得併科新臺幣一百萬元以下罰金。
前五項之未遂犯罰之。
